【裁判字號】    90,上易,3257
【裁判日期】    901023
【裁判案由】    竊盜
【裁判全文】
臺灣高等法院刑事判決                            九十年度上易字第三二五七號
    上  訴  人
    即  被  告  乙○○
右上訴人即被告因竊盜案件，不服臺灣板橋地方法院九十年度易字第六五六號，中華
民國九十年五月十日第一審判決（起訴案號：臺灣板橋地方法院檢察署八十九年度偵
緝字第一一五０號、第一一五一號、第一二０九號）提起上訴，本院判決如左：
    主  文
原判決關於乙○○部分撤銷。
乙○○共同竊盜，累犯，處有期徒刑柒月。
    事  實
一、乙○○曾於民國（下同）八十三年四月十八日因違反麻醉藥品管理條例及藥事法
    案件，經台灣板橋地方法院以八十三年度訴字第二三九號分別判處有期徒刑六月
    、五月，並定應執行刑為有期徒刑九月，八十四年五月十一日經台灣高等法院以
    八十三年度上訴字第七六三一號駁回上訴，並於八十四年六月十九日判決確定，
    又於八十四年間因違反麻醉藥品管理條例案件，經本院判處有期徒刑三年，八十
    四年八月二日經最高法院駁回上訴案經確定，而於八十五年一月十六日經本院以
    八十五年度聲字第三八號裁定合併定其應執行有期徒刑三年六月，於八十六年五
    月二日因縮短刑期假釋出監，至指揮書執畢日期八十八年四月三日未經撤銷假釋
    視為執行完畢，竟仍不知悔改，復基於上開意圖為自己不法所有之犯意，夥同賴
    政宏（已經原審判處有期徒刑一年確定在案）二人，共同意圖為自己不法之所有
    ，於八十九年五月十九日十五時許，由賴政宏騎機車將乙○○載至臺北縣中和市
    ○○街十七之二號樓下，由賴政宏持其所有之棍子（非兇器）一支撥開三樓之鐵
    門門鎖，開門入內侵入上址甲○○住處（侵入住宅部分未據告訴），並竊取新台
    幣（下同）八萬元、金項鍊、金手錶及白金項鍊各一條等物，由乙○○在樓下把
    風，得手後，二人共同於同日下午四時許，前往臺北縣新莊市○○路八十三號游
    進雄所經營之金飾店，由賴政宏將所竊得之金手錶以八千五百元之市價出售予不
    知情之游進雄，並將上揭木棍丟棄。嗣經警方於同日下午四時三十分許，在臺北
    縣新莊市○○路三七七巷口臨檢賴政宏、乙○○二人，因其二人身上持有被害人
    甲○○國民身分證件及贓物而破獲竊案。
二、案經臺北縣警察局新莊分局報請台灣板橋地方法院檢察署檢察官偵查起訴。
    理  由
一、訊據上訴人即被告乙○○固坦承有與同案被告賴政宏共騎機車前去被害人甲○○
    住處樓下及相偕前去游進雄所經營之金飾店等情不諱，但矢口否認涉有右揭犯行
    云云，辯稱：伊以為賴政宏前去被害人甲○○家中係要尋找友人，不知賴政宏有
    行竊被害人之財物云云。
二、惟查，被告乙○○所涉右揭竊盜犯行，業據被告乙○○於警訊時自白不諱，核與
    同案被告賴政宏於警訊中供述情節相符，雖被告二人否認有行竊被害人所有現金
    部分，然查前揭事實已據被害人甲○○於警訊中指述綦詳，此外復有臺北縣警察
    局贓物認領保管單二紙及贓物照片二幀附卷足稽，又被告乙○○於竊盜得手後，
    猶與被告賴政宏共同前往金飾店典當贓物，此為被告乙○○於本院審理時自承在
    卷，復據金飾店負責人游進雄於警訊中證述明確，其等被告並約定其餘贓物均放
    置於被告乙○○處，即此，謂其等無共同竊盜之犯意連絡，殊難令人置信，被告
    乙○○所辯顯係卸責之詞，被告賴政宏事後雖附和被告乙○○之辯解，亦顯係迴
    護之詞，均不可採。縱上所述，本件事證明確，被告犯行堪以認定。
三、核被告所為，係犯刑法第三百二十條第一項竊盜罪，公訴人誤引據刑法第三百二
    十一條第三款（漏載第一項）為起訴法條，應予變更。其與被告賴政宏間，就上
    開竊盜犯行，有犯意之連絡及行為之分擔，為共同正犯。被告乙○○前有事實欄
    所載之犯罪、科刑及徒刑之執行情形，有台灣高等法院檢察署刑案紀錄簡覆表附
    卷可參，其受有期徒刑執行完畢後五年內再犯有期徒刑以上之本罪，為累犯，應
    依刑法第四十七條之規定加重其刑。
四、原審對於被告予以論罪科刑固非無見。然查本件被告二人共同意圖為自己不法之
    所有，於八十九年五月十九日十五時許，由同案被告賴政宏騎機車將被告乙○○
    載至臺北縣中和市○○街十七之二號樓下，由賴政宏持其所有之棍子（非兇器）
    一支撥開三樓之鐵門門鎖，開門入內侵入上址甲○○住處（侵入住宅部分未據告
    訴）行竊等情，業據被告二人於警訊中供述一致，因被告等並無毀損或逾越安全
    設備之情事，原審亦基於同上之認定，竟誤認應成立刑法第三百二十一條第一項
    第二款加重竊盜罪，於法顯有違誤。被告上訴否認犯罪，雖無理由，但原判決既
    有上揭可議之處，仍應由本院加以撤銷改判。爰審酌被告乙○○曾有多項犯罪紀
    錄，素行不佳，年輕力壯，卻不事正途，再度行竊他人財物，破壞社會秩序，犯
    罪後曾供承部分犯行等情及其他一切情狀，量處如主文所示之刑，以資懲儆。至
    同案被告賴政宏所有用以行竊之木棍一支，於竊取得逞後，已將之丟棄而滅失不
    復存在，業經被告賴政宏於原審供明在卷，故不諭知沒收。
五、據上論斷，應依刑事訴訟法第三百六十九條第一項前段、第三百六十四條、第二
    百九十九條第一項前段、第三百條，刑法第二十八條、第三百二十條第一項、第
    四十七條，罰金罰鍰提高標準條例第一條前段，判決如主文。
本案經檢察官郭文東到庭執行職務
中    華    民    國      九十      年       十      月       二十三    日
                              臺灣高等法院刑事第九庭
                                  審判長法  官  官  有  明
                                        法  官  林  陳  松
                                        法  官  周  盈  文
右正本證明與原本無異。
不得上訴。
                                        書記官  余  姿  慧
中     華     民     國      九十      年       十      月    二十三    日
附錄：本案論罪科刑法條全文
刑法第三百二十條第一項：意圖為自己或第三人不法之所有，而竊取他人之動產者，
                        為竊盜罪，處五年以下有期徒刑、拘役或五百元以下罰金。


司法院資訊處製作；財團法人民間司法改革基金會備份。
